# 股权投资差额

提问人：dayuhui@126.com 时间：2015-02-22 16:26:45
请教陈版主， 2010 年 1 月 1 日A公司对B公司投资的账面金额为5,678,208.00元，占其注册资本的72.00%；实际投入现金共计8,846,557.19元，产生投资差额3,168,349.19元，按 10 年摊销。现 2014 年 12 月 31 日A公司编制合并财务报表，请问股权投资差额在合并报表中如何处理？A、B公司实行企业会计制度

回答人：chenyiwei
在原《企业会计制度》下，合并报表仍按照 1995 年发布的《合并会计报表暂行规定》（财会字[1995]11号）编制。按该文件规定，此处的股权投资差额在合并报表层面列报为“合并价差”。